【裁判字號】    92,交易,131
【裁判日期】    920430
【裁判案由】    公共危險
【裁判全文】
臺灣臺北地方法院刑事判決                        九十二年度交易字第一三一號
    公  訴  人  臺灣臺北地方法院檢察署檢察官
    被      告  甲○○
右列被告因公共危險案件，經檢察官提起公訴（九十二年度偵字第六二號），本院判
決如左：
    主    文
甲○○服用酒類，不能安全駕駛動力交通工具而駕駛，處罰金貳萬陸仟元，如易服勞
役，以佰元折算壹日。
    事    實
一、甲○○於民國九十一年十月六日凌晨飲用酒類，明知其已因服用酒類達不能安全
    駕駛動力交通工具之程度，仍於同日凌晨五時二十七分許，駕駛車牌號碼Ｃ八－
    八六三七號動力交通工具自用小客車沿臺北市○○○路○段由北往南方向行駛，
    行經該路段二０七號前，因駛入對向車道即該路段南向北方向慢車道且在內側慢
    車道中臨時停車、在車內昏睡，為巡邏員警發覺並進行呼氣酒精濃度檢測，甲○
    ○於九十一年十月六日凌晨五時二十七分許之呼氣酒精濃度為０‧七九亳克＼公
    升，因而發覺上情。
二、案經臺北市政府警察局大安分局報請臺灣臺北地方法院檢察署檢察官偵查起訴。
    理    由
一、訊據被告甲○○固不否認於右揭時間將車輛逆向停放臺北市○○○路○段二０七
    號前南向北方向內側慢車道上、在車內昏睡，為警查獲時其呼氣酒精濃度為０‧
    七九亳克＼公升等情，惟矢口否認飲用酒類達不能安全駕駛動力交通工具程度而
    駕駛，辯稱：其對臺北市區道路不熟悉，當日其見臺北市○○○路○段二０七號
    前快、慢車道間安全分隔島甚寬、種植花卉，誤認該處並非車道、得以停車，遂
    將車輛靠安全分隔島（即在南向北方向內側慢車道上）停放後，步行至臺北市○
    ○路、樂利路附近店家飲酒，飲酒後再返回車上睡眠，並未飲用酒類後駕車云云
    。
二、經查：
（一）被告於九十一年十月六日凌晨飲用酒類達不能安全駕駛動力交通工具之程度，
      仍於同日凌晨五時二十七分許，駕駛車牌號碼Ｃ八－八六三七號動力交通工具
      自用小客車，沿臺北市○○○路○段由北往南方向行駛，行經該路段二０七號
      前，因駛入對向車道即該路段南向北方向慢車道且在內側慢車道中臨時停車、
      在車內昏睡，為巡邏員警發覺並進行呼氣酒精濃度檢測，被告於九十一年十月
      六日凌晨五時二十七分許之呼氣酒精濃度為０‧七九亳克＼公升之事實，業據
      證人即當日查獲被告之臺北市政府警察局大安分局警備隊員警丙○○、丁○○
      於檢察官偵訊及本院審理中到庭證述明確，核與呼氣酒精濃度檢測單、刑法第
      一百八十五條之三案件測試觀察紀錄表、臺北市政府警察局舉發違反道路交通
      管理事件通知單所載相符；其中被告於九十一年十月六日凌晨五時二十七分許
      之呼氣酒精濃度為０‧七九亳克＼公升，且有駛入對向車道之異常駕駛行為，
      對員警指揮及交通號誌無反應或遲緩，駕駛判斷力顯然欠佳，查獲、測試或訊
      問過程中，復有語無倫次、含糊不清、意識模糊、泥醉情事，注意力無法集中
      ，亦經現場處理員警當場觀察、測試後記載明確，有酒精濃度檢測單、刑法第
      一百八十五條之三案件測試觀察紀錄表附卷可按。
（二）被告雖一再否認飲用酒類達不能安全駕駛動力交通工具程度而駕駛，辯稱其對
      臺北市區道路不熟悉，當日其見臺北市○○○路○段二０七號前快、慢車道間
      安全分隔島甚寬、種植花卉，誤認該處並非車道、得以停車，遂將車輛靠安全
      分隔島（即在南向北方向內側慢車道上）停放後，步行至臺北市○○路、樂利
      路附近店家飲酒，飲酒後再返回車上睡眠，並未飲用酒類後駕車云云，然員警
      查獲被告時，其所駕車牌號碼Ｃ八－八六三七號自用小客車係逆向停放臺北市
      ○○○路二段二０七號前內側慢車道上，引擎仍發動中，且被告將車輛逆向停
      放臺北市○○○路○段二０七號前內側慢車道上，情節誇張明顯，員警巡邏之
      際定會發覺，又該處為遠東國際商業銀行股份有限公司、「遠東國際大飯店」
      、「遠企購物中心」前，如員警未能及時查獲舉發，對此明確違規情事亦會有
      人檢舉通報，實無任令被告將車輛逆向停置車道中直至其飲酒歸來之可能，此
      經證人丙○○、丁○○於檢察官偵訊及本院審理中結證纂詳，而證人均為臺北
      市政府警察局大安分局警備隊員警、當日適值巡邏勤務、與被告素不相識、並
      無宿怨仇隙，此為被告所不爭執，衡情證人應無羅織誣陷被告之可能或必要，
      參諸臺北市○○○路○段二０七號前慢車道為二線道，路面尚有標線，且被告
      自承有約十年駕駛自用小客車之能力與經驗，焉有可能無法判別臺北市○○○
      路○段二０七號前慢車道究為車道或停車處所？且被告如因飲酒後欲在車內休
      息睡眠、未駕駛車輛，亦無將引擎發動之必要，是被告所辯要與常情有違，委
      無可採，當日其飲用酒類達呼氣酒精濃度０‧七九毫克＼公升程度，仍駕駛動
      力交通工具自用小客車，沿臺北市○○○路○段由北向南方向行駛，因飲用酒
      類致平衡感、方向感、注意力、判斷力降低，駛入對向車道即該路段南向北方
      向慢車道，復因意識模糊、泥醉而在該路段二０七號前南向北方向內側慢車道
      上臨時停車、在車內昏睡，應堪認定。
（三）按刑法第一百八十五條之三規定所謂「不能安全駕駛」，係抽象危險犯，並不
      以發生具體危險為必要，對於呼氣酒精濃度已達每公升０．五五亳克（０．五
      五亳克＼公升）以上，肇事率為一般正常人之十倍，認為已達不能安全駕車之
      標準，此業經法務部八十八年五月十八日以法八八檢字第００一六六九號函告
      週知，應為絕對不能安全駕駛動力交通工具；而就醫學文獻所知，酒精對人體
      造成之影響，於呼氣時酒精濃度達每公升０‧二五亳克（約合體內血液中酒精
      濃度五０亳克＼公升或百分之零點零五）即會輕度中毒，造成輕度協調功能降
      低，呼氣酒精濃度達每公升０‧五亳克時（約合體內血液中酒精濃度一００亳
      克＼公升或百分之零點一）屬輕到中度中毒症狀，出現反應較慢、感覺減低、
      影響駕駛之狀況，又飲酒後一小時許，其體內血液酒精濃度可達最高，飲酒一
      小時後其體內之酒精濃度隨即消減，此亦分別有行政院國軍退除役官兵輔導委
      員會臺北榮民總醫院八十八年八月五日（八八）北總內字第二六八六八號函、
      八十八年十月二十六日（八八）院賓文廉字第一三四０七號臺灣高等法院函附
      台北醫學院附設醫院精神科主任蔡尚穎「酒精對人體生理與行為之影響」一文
      可據。本件被告於九十一年十月六日凌晨飲用酒類達呼氣酒精濃度為０‧七九
      亳克＼公升、不能安全駕駛動力交通工具之程度，仍於同日凌晨五時二十七分
      許，駕駛車牌號碼Ｃ八－八六三七號動力交通工具自用小客車沿臺北市○○○
      路○段由北往南方向行駛，行經該路段二０七號前，因駛入對向車道即該路段
      南向北方向慢車道且在內側慢車道中臨時停車、在車內昏睡，且除有駛入對向
      車道之異常駕駛行為外，尚對員警指揮及交通號誌無反應或遲緩，駕駛判斷力
      顯然欠佳，查獲、測試或訊問過程中，復有語無倫次、含糊不清、意識模糊、
      泥醉情事，注意力無法集中，業如前述，其呼氣酒精濃度已逾０‧五亳克＼公
      升，達輕到中度中毒，反應較慢、感覺減低、影響駕駛程度，且顯已造成其平
      衡感、方向感、注意力、判斷力降低，應認已達不能安全駕駛動力交通工具之
      程度。
（四）本件事證已臻明確，被告犯行洵堪認定，應依法論科。
三、核被告所為，係犯刑法第一百八十五條之三服用酒類不能安全駕駛動力交通工具
    而駕駛罪。爰審酌被告並無前科、素行良好，有臺灣高等法院被告全國前案紀錄
    表可考，而酒精成分對人之意識能力具有不良影響，超量飲酒後會導致對週遭事
    務之辨識及反應能力較平常狀況薄弱，被告服用酒類達平衡感、方向感、注意力
    、判斷力均降低、嚴重不能安全駕駛之程度，仍駕駛動力交通工具自用小客車，
    對一般往來之人車均生高度危險性，且犯後猶飾詞狡辯、毫無悔意、漠視他人生
    命、身體、健康、財產安全等一切情狀，量處如主文所示之刑，及諭知如易服勞
    役之折算標準，以資懲儆。
據上論斷，應依刑事訴訟法第二百九十九條第一項前段，刑法第一百八十五條之三、
第四十二條第二項，罰金罰鍰提高標準條例第二條，判決如主文。
本案經檢察官乙○○到庭執行職務。
中      華      民      國    九十二    年      四      月   三十     日
                              臺灣臺北地方法院交通法庭
                                      法  官  洪  文  慧
右正本證明與原本無異。
如不服本判決，應於判決送達後十日內向本院提出上訴狀(應抄附繕本)。告訴人
或被害人如對於本判決不服者，應具備理由請求檢察官上訴，其上訴期間之計算
係以檢察官收受判決正本之日期為準。
                                     書記官   江  虹  儀
中      華      民      國      九十二      年    五    月      一     日
附錄本案論罪科刑法條全文：
中華民國刑法第一百八十五條之三
服用毒品、麻醉藥品、酒類或其他相類之物，不能安全駕駛動力交通工具
而駕駛者，處一年以下有期徒刑、拘役或三萬元以下罰金。


司法院資訊處製作；財團法人民間司法改革基金會備份。
